【裁判字號】    97,交聲,2861
【裁判日期】    971126
【裁判案由】    違反道路交通管理處罰條例聲明異議
【裁判全文】
臺灣臺北地方法院交通事件裁定        97年度交聲字第2861號
原處分機關  臺北市交通事件裁決所
異  議  人
即受處分人  乙○○
上列異議人即受處分人因違反道路交通管理處罰條例案件，對於
臺北市交通事件裁決所於中華民國九十七年十月十六日所為之北
市裁罰字第裁22-AEX274300號處分（原舉發通知單案號：北市警
交字第AEX274300號）聲明異議，本院裁定如下：
    主  文
異議駁回。
    理  由
一、異議意旨略以：異議人即受處分人乙○○於民國九十七年八
    月十五日下午六時五分許，騎乘ＣＲＦ－０七二號重型機車
    ，沿臺北市○○○路由西往東行駛至三民路口時，於三民路
    口待轉，待綠燈後直行進三民路口，卻遭員警攔停並掣單舉
    發異議人於設有禁止左轉標誌處違規左轉之行為，然異議人
    係於待轉後直行，並不是直接左轉，且該標誌顯有標示不清
    之情形，應明白標示成「三民路待轉取消」以提醒騎士才妥
    適，為此對原處分不服，而聲明異議等語。
二、按道路交通管理處罰條例所稱之「車輛」，係指在道路上以
    原動機行駛之汽車（包括機器腳踏車）或以人力、獸力行駛
    之車輛，道路交通管理處罰條例第三條第八款定有明文。次
    按，汽車駕駛人轉彎時，不依標誌、標線、號誌之指示者，
    處新臺幣（下同）六百元以上一千八百元以下罰鍰，並記違
    規點數一點，道路交通管理處罰條例第四十八條第一項第二
    款、第六十三條第一項第一款分別定有明文。
三、經查：異議人於本院調查時自承有於上揭時、地騎乘前揭車
    輛，在同前市○○○路○段路邊待轉後，前進至同前市○○
    路直行行駛之事實。惟該處設有禁止左轉標誌，且南京東路
    五段與三民路係丁字路口，並非十字路口，若駕駛人欲左轉
    至南京東路，應在三民路前方或後方路口左轉等情，業據證
    人即當場舉發之員警甲○○於本院調查時具結證述明確，其
    稱：異議人是在南京東路上待轉，他是在最外側車道待轉，
    但是那個地方不能左轉…三民路南北向綠燈時，只能讓三民
    路北往南的車子直行，但是異議人卻在這個時候由南往北方
    向轉過來…機車駕駛人若要從南京東路五段往三民路往北方
    向行駛，有兩個方式，要沿著南京東路五段行經三民路口前
    ，即從六十六巷待轉，做二段式左轉，或者沿著南京東路五
    段直行超過三民路口，繼續前行到東興路待轉，待東興路綠
    燈時，行駛南京東路五段東往西到三民路口處右轉等語，並
    繪製現場平面圖一紙存卷可參，足見異議人確有騎乘前揭車
    輛違規左轉之行為。再就證人所提之現場照片八張及現場平
    面圖觀之，可知沿南京東路西往東方向行駛時，會先經過六
    六巷，該處設有「前方三民路口處機慢車禁止左轉」之標誌
    ，繼續前行至吉祥路口時，又有「前方三民路口處機慢車禁
    止左轉」之標誌，再繼續前行至三民路口，分別有「前方三
    民路口處機慢車禁止左轉」、「此巷為單行道機車請至東興
    路左轉」及「機車禁止左轉」等標誌，且現場亦未劃置有機
    車待轉區○○○○○路係因單行道，車輛僅能由北往南行駛
    ，為避免車輛逆向進入，故禁止南京東路上之機慢車左轉，
    並提醒機慢車騎士須至下一路口（即東興路）始可待轉後左
    行，是異議人辯稱該處標示不清等語，亦不足採。從而，原
    處分機關依道路交通管理處罰條例第四十八條第一項第二款
    、第六十三條第一項第一款之規定，裁處異議人罰鍰六百元
    並記違規點數一點，核無違誤。故本件異議人之異議為無理
    由，應予駁回。
四、據上論斷，應依道路交通管理處罰條例第八十七條第二項，
    道路交通案件處理辦法第十九條，裁定如主文。
中    華    民    國     97     年    11    月   26   日
                        交通法庭  法  官  游士珺
上正本證明與原本無異。
如不服本裁定，應於裁定送達後5日內向本院提出抗告狀。
                                  書記官  林素霜
中    華    民    國    97    年    11    月    28    日


司法院資訊處製作；財團法人民間司法改革基金會備份。
